【裁判字號】    90,訴,53
【裁判日期】    900313
【裁判案由】    搶奪等
【裁判全文】
臺灣高雄地方法院刑事判決                              九十年度訴字第五三號
    公  訴  人  臺灣高雄地方法院檢察署檢察官
    被      告  乙○○
右列被告因毒品危害防制條例案件，經檢察官提起公訴（八十九年度偵字第二六六六
○號）及移送併辦（九十年度偵字第五○八號、二二九三號），本院判決如左：
    主  文
乙○○連續竊盜，累犯，處有期徒刑壹年。又意圖為自己不法之所有，而搶奪他人之
動產，累犯，處有期徒刑捌月。應執行有期徒刑壹年陸月。
    事  實
一、乙○○曾於民國八十二年、八十五年間，分別因煙毒、違反藥事法案件，各經法
    院判處有期徒刑三年四月、五月，並分別於八十五年九月八日、八十六年八月二
    十四日執行完畢，猶不知悔改，竟基於意圖為自己不法所有之概括犯意，先於八
    十九年九月二十四日上午十時二十分許，在高雄縣大寮鄉○○路二八一號好家園
    超商內，趁店員丙○○在櫃檯睡覺之機會，竊取店內七星牌香煙七條（價值約新
    臺幣《下同》二千八百元）、峰牌香煙二條（約一千二百元）及現金三千六百元
    ，得手後逃逸。又承前概括犯意，於八十九年十月十七日上午七時許、八十九年
    十一月六日凌晨一時許，連續在高雄縣大寮鄉○○村○○路七十二號前、高雄縣
    大寮鄉○○村○○路十五號前，見戊○○所有車牌ＺＦＷ－六○八號機車一部、
    丁○○之母鍾何月花所有車牌ＷＣＱ－二四三號機車一部停放在各該處，前者自
    備鑰匙、後者之鑰匙並未取下，乃竊取該等機車，得手後均留供己用。復另行起
    意，意圖為自己不法之所有，於八十九年十一月二十一日中午十二時四十分許，
    騎乘上開ＷＣＱ－二四三號機車到高雄縣鳳山市工協新村二五一號前甲○○之菜
    販攤位前，趁甲○○不備之際，搶奪甲○○所有放在攤位上之現金約四千元，得
    手後逃逸。嗣於八十九年十一月十七日下午三時許，騎乘上開ＺＦＷ－六○八號
    機車，行經高雄縣鳳山市○○○村○路段時，遇警臨檢，乃趁機逃逸，復於八十
    九年十一月二十四日晚上八時五十分許，騎乘上開ＷＣＱ－二四三號機車，行經
    高雄縣鳳山市○○路與鎮東街口，為警查獲，因而循線查悉上情。
二、案經高雄縣警察局鳳山分局、林園分局移送臺灣高雄地方法院檢察署檢察官偵查
    起訴及移送併辦。
    理  由
一、右揭事實，迭據被告乙○○於警訊及偵審中坦承不諱，核與被害人鍾何月花之子
    丁○○於警訊時、被害人丙○○、戊○○於警訊及偵查中所指述之失竊情節、被
    害人甲○○於警訊及偵審中所指述遭搶奪情節均相同，而被告犯上開搶奪行為一
    節，並經證人施麗美於警訊及偵查中證述綦詳，並有被害人戊○○、鍾何月花之
    子丁○○所出具之贓物認領保管收據各一紙、高雄縣警察局高警刑鑑字第○四四
    ○六九號車輛尋獲通報單影本一紙、高雄縣警察局高警刑鑑字第○四四五五二號
    車輛失竊證明單一紙、車輛竊盜、車牌失竊資料個別查詢報表－查詢車輛認可資
    料一紙等件附卷可稽，是被告之自白與事實相符，至被告雖辯稱上開ＺＦＷ－六
    ○八號機車係利用被害人戊○○未將鑰匙取走之機會，竊得該車云云，然被害人
    戊○○於上開機車失竊時有將該車上鎖，且被告為警查獲後，該機車車鎖有遭破
    壞情形，再經警提供車鑰匙交被害人指認，其中雖有可啟動上開機車之鑰匙，但
    並非被害人所有等情，已據被害人戊○○於偵查中陳稱甚明（見九十年度偵字第
    五○八號卷第十二頁至第十三頁、第二十一頁反面），苟如被告所言，係利用被
    害人將鑰匙插在車上未取走之機會竊取上開機車，該機車車鎖自無遭受破壞之可
    能，足徵被告前開所辯，委無可採，其應是持自備鑰匙啟動上開ＺＦＷ－六○八
    號機車，而竊取之無訛。本件事證明確，被告犯行洵堪認定。
二、核被告所為，係犯刑法第三百二十條第一項之竊盜罪、同法第三百二十五條第一
    項之搶奪罪。又被告雖是騎乘上開贓車犯前開搶奪犯行，惟其竊盜上開機車時，
    是為了代步之用，而非為了犯上開搶奪案件之情，已據被告於本院審理時供述甚
    明（見本院九十年二月八日審判筆錄），再衡以被告係於八十九年十一月六日竊
    得上開機車，而於同年月二十一日始犯上開搶奪犯行，二者時間相隔約半月，如
    其竊取上開機車時，即意在搶奪，自無在逾半月後始著手搶奪之理，況亦無證據
    足資證明被告係為供上開搶奪犯行始行竊取上開機車，自無從據以推認上開竊盜
    犯行與搶奪罪間有何方法結果牽連關係，公訴人認被告上開竊盜機車犯行與上開
    搶奪罪間有方法、結果之關係，為牽連犯云云，容有誤會。其先後三次竊盜犯行
    ，時間緊密，犯意概括，所犯構成要件相同，為連續犯，依刑法第五十六條規定
    ，以一罪論，並加重其刑。其所犯二罪之間，犯意各別，行為互殊，應予分論併
    罰。又其曾於八十二年、八十五年間，分別因煙毒、違反藥事法案件，各經法院
    判處有期徒刑三年四月、五月，並分別於八十五年九月八日、八十六年八月二十
    四日執行完畢，有臺灣高等法院被告全國前案紀錄表及臺灣高雄地方法院檢察署
    刑案資料查註紀錄表各一件在卷可稽，其於五年之內，再犯本件最重本刑為有期
    徒刑以上之罪，為累犯，應依刑法第四十七條之規定加重其刑，並遞加之。審酌
    被告正值青壯，不循正當途徑獲取財物，反思不勞而獲，竊取他人財物，並僅因
    需車代車，即連續竊取他人機車供己使用，又著手搶奪他人財物，嚴重危害社會
    治安，惡性非輕，惟念其竊盜所得之上開機車二部均已由被害人領回，已減少被
    害人戊○○、丁○○之損失，且犯後坦認犯行，態度尚佳等一切情狀，量處如主
    文所示之刑，並諭知易科罰金之折算標準及定其應執行之刑。
三、至被告於八十九年九月二十四日上午十時二十分許，在高雄縣大寮鄉○○路二八
    一號好家園超商內，趁店員丙○○在櫃檯睡覺之機會，竊取店內七星牌香煙七條
    、峰牌香煙二條及現金三千六百元，得手後逃逸；於八十九年十月十七日上午七
    時許，在高雄縣大寮鄉○○鄉○○村○○路七十二號前，竊取戊○○所有車牌Ｚ
    ＦＷ－六○八號機車一部，得手後留供己用等犯行（即九十年度偵字第五○八號
    、二二九三號），雖未據公訴人起訴，然該部分事實與公訴人起訴之犯罪事實既
    具連續犯之裁判上一罪關係，應為起訴效力所及，自在本院所應審理之範圍。
據上論斷，應依刑事訴訟法第二百九十九條第一項前段，刑法第五十六條、第三百二
十條第一項、、第三百二十五條第一項、第四十七條、第五十一條第五款，罰金罰鍰
提高標準條例第一條前段，判決如主文。
中      華      民      國      九十    年    三        月    十三      日
                                  臺灣高雄地方法院刑事庭
                                      法  官   李麗珠
右正本證明與原本無異。
如不服本判決，應於判決送達後十日內，向本院提出上訴狀。
                                      書記官   陳掌珠
中      華      民      國      九十    年    三        月    十三      日
附錄本案判決論罪科刑法條：
刑法第三百二十條第一項：
意圖為自己或第三人不法之所有，而竊取他人之動產者，為竊盜罪，處五年以下有期
徒刑、拘役或五百元以下罰金。
刑法第三百二十五條第一項：
意圖為自己或第三人不法之所有，而搶奪他人之動產者，處六月以上五年以下有期徒
刑。


司法院資訊處製作；財團法人民間司法改革基金會備份。
